臺灣臺北地方法院民事判決
111年度訴字第1774號
原      告  信邦實業有限公司

法定代理人  黃玠盛  
訴訟代理人  廖于清律師
            楊瀚瑋律師
            張家瑜律師
被      告  六和化工股份有限公司

法定代理人  李世文  
訴訟代理人  林金聯  
上列當事人間返還貨款等事件，本院於民國111年10月17日言詞
辯論終結，判決如下：
    主  文
原告之訴及假執行之聲請均駁回。
訴訟費用由原告負擔。
    事實及理由
一、原告主張：原告於民國110年5月28日向被告訂購130桶稀釋
    劑，每桶單價新臺幣（下同）1萬2,000元，含稅金額共計16
    3萬8,000元（下稱第一筆訂單），並於同年月28日、31日分
    別給付50萬元、113萬8,000元完畢，再於同年6月8日向被告
    訂購89桶稀釋劑，每桶單價1萬2,000元(下稱第二筆訂單)，
    含稅金額共計112萬1,400元，並於同年6月10日如數給付完
    畢，原告已給付被告275萬9,400元。原告並多次明確告知被
    告業務，於110年6月25日出貨之稀釋液每桶金額為1萬2,000
    元，若被告於6月25日至30日出貨則以每桶1萬元計價，若於
    6月30日仍未到貨即取消訂單，經被告之業務表示同意，故
    兩造就6月30日仍未到貨之部分業經合意解除。而被告於110
    年6月25日前共出貨60桶稀釋液，於同年月25日至30日共出
    貨84桶稀釋液，故被告實際可得之貨款應為163萬8,000元（
    計算式：60×12,000元×1.05+84×10,000元×1.05＝1,638,000
    元），然原告前已給付275萬9,400元，原告自得依不當得利
    之規定，請求被告返還差額112萬1,400元部分。另原告向被
    告訂購稀釋液係為將酒精轉售其他廠商及代工廠，而國內酒
    精供貨量穩定後，稀釋液於110年6月底後之價格急遽下降，
    原告對110年6月30日後被告之給付已無需求，且因被告之給
    付遲延損失多筆訂單，喪失利益高達100萬餘元，原告無須
    再受領被告於該日後之給付，原告即請求被告退還已給付之
    112萬1,400元作為被告給付遲延之賠償。為此，原告依民法
    第179條、第231條、第232條提起本件訴訟請求被告給付112
    萬1,400元，並請求擇一為原告勝訴判決，併依民法第233條
    規定請求遲延利息等語。並聲明：⑴被告應給付原告112萬1,
    400元，及自起訴狀繕本送達翌日起至清償日止，按週年利
    率百分之5計算之利息。⑵願供擔保，請准宣告假執行。
二、被告則以：兩造第一筆訂單交貨期為6月待議，第二筆訂單
    報價單備註欄則註明：15桶之出貨日為110年6月26日，74桶
    暫定出貨日為6月23日，若因船期延遲，出貨日將延後，並
    於預定交期欄再註明交期依實際船期調整，並經原告於報價
    單上用印，顯見原告同意接受交期以實際船期調整之到貨風
    險。嗣被告依報價單約定，分別於110年6月16日交貨15桶、
    22日交貨20桶、24日交貨25桶、29日交貨84桶，前後共計交
    貨144桶，然於同年7月1日送貨75桶時，遭原告拒絕，且被
    告聯繫後仍無回應，是本件屬原告受領遲延，被告並無遲延
    情形。至原告稱其已藉通訊軟體Line(下稱line)告知被告就
    6月30日未出貨部分解除契約云云，然兩造就前揭報價單內
    容已達成合意，自不容原告片面推翻，且兩造亦無就6月30
    日未到貨部分合意解除契約，原告之主張即無理由，況原告
    亦未舉證證明其因被告遲延給付因此受有100萬元所失利益
    之損害等語，資為抗辯。並聲明：原告之訴駁回。
三、兩造不爭執之事項：
　㈠兩造於110年5月28日成立第一筆訂單，於同年6月8日成立第
    二筆訂單(見本院卷第15頁、第21頁)。
　㈠原告分別於110年5月28日轉帳50萬元、同年5月31日轉帳113
    萬8,000元、同年6月10日轉帳112萬1,400元予被告（見本院
    卷第17頁、第19頁、第23頁）。
四、得心證之理由：
    本件原告主張兩造於110年6月24日合意解除第二筆訂單當中
    未於110年6月30日到貨部分，110年6月30日以後到貨均屬給
    付遲延，故依不當得利法律關係及給付遲延規定，請求被告
    給付112萬1,400元及法定遲延利息，為被告所否認，並以前
    詞置辯，故本件原告主張，是否有理由？分敘如下：
　㈠查兩造不爭執第一筆訂單於110年5月28日成立、第二筆訂單
    於110年6月8日成立。而第一筆訂單之報價單未有交貨日期
    記載，第二筆訂單之報價單就15桶部分記載：「出貨日6/16
    」等語、就74桶部分記載：「暫訂出貨日為6/23，若因船期
    延遲，實際出貨日將延後」等語，有該報價單在卷可參（見
    本院卷第15頁、第21頁），可認第二筆訂單部分當中15桶約
    定出貨日為6月16日、其中74桶出貨日則為暫訂，若因船期
    延遲，實際出貨日將延後；第一筆訂單部分並未約定出貨日
    。故原告雖主張第二筆訂單之約定出貨日為110年6月16日及
    6月23日，惟以原告提出之上開證據，僅可認其中15桶約定1
    10年6月16日出貨，第二筆訂單當中74桶並未約定出貨日為1
    10年6月23日，原告主張第二筆訂單當中部分品項約定出貨
    日為110年6月23日云云，洵屬無據。　　　
　㈡又訴外人范姜懿群（以下以姓名稱之）為被告業務人員，原
    告法定代理人於110年6月22、23、24日以line與范姜懿群對
    話如下：「被告法定代理人：24號沒交足74桶，後面120桶
    取消訂單。范姜懿群：盡力處理了......范姜懿群：@黃玠
    盛，盡最大的努力了。請您笑納 6/24 20桶 6/29視酒精多
    快可以入廠 35-52桶 當天晚一點送過去 剩餘6/30出完。被
    告法定代理人：6月25前單價12000，6月底到單價10000，6
    月底沒到的單退貨，我的底限是這樣，考慮清楚再回我吧。
    范姜懿群：老闆 討論一下價格吧。被告法定代理人：6月25
    前單價12000，6月底到單價10000，6月底沒到的單退貨，我
    的底限是這樣，考慮清楚再回我吧。一樣這答案。船期延誤
    是你的問題，你怕船期延誤你可以跟客人日期多壓1個禮拜
    ，問客人要不要訂，可以提早就提早因該是這樣才對，而不
    是說貨23號貨會到你今天趕快付錢，後面在給你壓6月待議
    ，船期延誤出貨日延後？交貨日未知數，大哥這跟期貨沒2
    樣耶，你這張訂單如果這樣打，你覺得有人會跟你簽嗎？交
    貨日待議，還要先付清款項。你早上被罵臭頭，我是幾天整
    個禮拜早上被罵。我的底線還是這樣，我懶得在想酒精的事
    了。范姜懿群：收到。」，有line通訊內容附卷可參（見本
    院卷第25頁及第137-139頁），故范姜懿群於上開通訊內容
    並無承諾第二筆訂單當中74桶出貨日為110年6月23日，就關
    於「6月25前單價12000，6月底到單價10000，6月底沒到的
    單退貨」一事，僅回覆「收到」等語，而范姜懿群僅為被告
    業務員，日常職務係接洽公司客戶，與客戶討論契約內容，
    然契約最終合意內容仍須經被告確認，此由第一、二筆訂單
    之報價單均有被告用印即可知（見本院卷第15頁及第19頁）
    ，而原告並未提出范姜懿群於本件擁有代表或代理被告變更
    第二筆訂單原本合意內容或合意解除第二筆訂單權限之證據
    ，故原告主張由上開通訊內容得以認定兩造就第二筆訂單15
    桶以外之數量有約定出貨日或合意解除第二筆訂單於110年6
    月底未到貨部分云云，均無可採。　　
　㈢兩造間第一筆訂單並未有出貨日之約定，第二筆訂單15桶以
    外數量之出貨日為暫訂，而繫諸實際船期，均如前述，故原
    告主張被告於110年6月30日未到貨部分均構成給付遲延云云
    ，自不可採，因此，原告以民法第231條、第232條為據，請
    求被告給付聲明所示內容，自無理由。又兩造並未合意解除
    第二筆訂單當中未於110年6月30日到貨之部分，則被告受領
    原告給付112萬1,400元，係以兩造間買賣契約為據，而具有
    法律上原因，是以，原告以不當得利法律關係為據，請求被
    告返還112萬1,400元及法定遲延利息，亦無理由。
五、綜上，本件原告主張，均無理由，應予駁回。原告之訴既經
    駁回，其假執行之聲請失所附麗，自應併予駁回。　　
六、本件事證已臻明確，兩造其餘攻擊或防禦方法及所援用之證
    據，經本院審酌後，認均與本件之結論無涉，茲不再一一論
    述，併予敘明。
七、訴訟費用負擔之依據：民事訴訟法第78條。
中　　華　　民　　國　　111 　年　　10　　月　　31　　日
                  民事第五庭    法　官　何若薇
以上正本係照原本作成。
如對本判決上訴，須於判決送達後20日內向本院提出上訴狀。如
委任律師提起上訴者，應一併繳納上訴審裁判費。           
中　　華　　民　　國　　111 　年　　10　　月　　31　日
                                書記官  林俐如